Inventaris van de archieven van het Ministerie van Onderwijs en Wetenschappen: Directies Her- en Bijscholing Docenten, Rechtspositiezaken Onderwijs, Onderwijsvernieuwingen Planning, Verzorging, Inspecteur-generaal van het onderwijs, 1956-1983
Nationaal Archief, Den Haag
- RAADADVISEUR IN ALGEMENE DIENST 1956-1971, DIRECTIE HER- EN BIJSCHOLING DOCENTEN 1972-1975 (1976), 1
  - Taak, 1.3
    - Toezicht op het eindexamen, 1.3.5
      - Verslagen van de commissies belast met het eindexamen ter verkrijging van het getuigschrift van tolk-vertaler in de Indonesische, Spaanse, Duitse, Russische en Portugese taal, machineschrijven, stenografie, schrijven, staatsinrichting, handelscorrespondentie, natuur- en scheikunde., 1956-1977; 111
      - Examenverslagen van het voortgezet, het hoger en het middelbaar en lager onderwijs, gedrukt., 1967-1974; 112-113
        - 1967-1971, 112
        - 1972-1974, 113
      - Verslagen van de commissies belast met het afnemen van diverse examens., 1970-1973; 114-119
        - Duitse taal, 1971, 114
        - MO-aardrijkskunde, 1972, 115
        - MO-tekenen, 1970, 116
        - Staatsexamen handvaardigheid, 1970, 117
        - Staatshuishoudkunde, statistiek en staatsinrichting, 1970, 118
        - Stenografie en machineschrijven, 1970 - 1973, 119
- DIRECTIE RECHTSPOSITIEZAKEN ONDERWIJS (1947-) 1963-1976, 2
  - Algemeen, 2.1
    - Correspondentie en verslagen van de afdelingen RO en PW., 1972-1974; 120
  - Commissies, werkgroepen en instituten, 2.2
    - Commissie Onderwijsuitgaven., 1964-1968; 121-123
      - Correspondentie, 1964 - 1968, 121
      - Verslagen, 1967 - 1968, 122
      - Bijlagen, ongedateerd, 123
    - Verslagen en aantekeningen van de Werkgroep voor de Rechtspositie van de Vakonderwijzers bij het Lager Onderwijs., 1965-1966; 124
    - Notulen en agenda's van vergaderingen van de werkgroep conform artikel 33 van de WVO., 1969-1971; 125
    - Commissie van onderzoek naar de positie van de schoolleiding en bestudering van de onderlinge waardering van de verschillende onderwijsakten., 1969-1972; 126-131
      Zie ook inv.nrs. 141-152.
      - Correspondentie, 1968 - 1971, 126
      - Verslagen, 1969 - 1971, 127
      - Vergaderstukken, 1969 - 1972, 128
      - Concept-rapport, 1970, 129
      - Rapporten, 1970 - 1971, 130
      - Bijlagen bij de rapporten, 1970, 131
    - Commissie van onderzoek naar de taak van leraren aan scholen voor voortgezet onderwijs., 1969-1973; 132-140
      - Correspondentie, 1970, 132
      - Verslagen, 1969 - 1971, 133
      - Vervallen., ---
        inv.nr. 134 is vervallen.
      - Rapporten, enquêtes en vragenlijsten, 1969 - 1970, 135
      - Rapporten, enquêtes en vragenlijsten, 1971 - 1973, 136
      - Basis-rapporten, 1971 - 1973, 137
      - Case-studies, 1970 - 1971, 138
      - Concept-rapporten, 1969 - 1973, 139
      - Definitief-rapport, ongedateerd, 140
    - Commissie Onderlinge Waardering der Akten., 1969-1974, 1977; 141-152
      - Correspondentie, 1969 - 1972, 141
      - Verslagen en bijlagen, 1969 - 1972, 142
      - Verslag ontwikkeling meetinstrument, 1972, 143
      - Verslagen, 1969 - 1974, 144
      - Vergaderstukken, ongedateerd, 145
      - Vergaderstukken, ongedateerd, 146
      - Besluiten, 1970, 147
      - Correspondentie, rapporten en bijlagen, 1970, 148
      - Vragenlijsten, 1972, 149
      - Concept-rapporten, ongedateerd, 150
      - Rapport, 1971, 151
      - Rapport, 1977, 152
    - Commissie Onderzoek naar de functie en taak van de consulenten bij het leerlingwezen., 1968-1976; 153-160
      - Correspondentie, 1968 - 1976, 153
      - Verslagen, 1971 - 1976, 154
      - Vergaderstukken, 1968 - 1972, 155
      - Vergaderstukken, 1973 - 1975, 156
      - Samenvatting onderzoek, ongedateerd, 157
      - Analyse onderzoek, 1974, 158
      - Nota's, 1972, 159
      - Enquêtes, nota en rapport, 1974 - 1975, 160
    - Commissie Onderzoek naar de functie en taak van het onderwijzend personeel bij basis- en kleuteronderwijs., 1971; 161-162
      - Correspondentie, 161
      - Verslagen, 162
    - Werkgroep Enquête inzake conciërges, amanuenses en technisch onderwijspersoneel aan scholen voor voortgezet onderwijs., 1972-1975; 163-169
      - Correspondentie, 1974 - 1975, 163
      - Verslagen, 1972, 164
      - Enquête, ongedateerd, 165
      - Bijlagen bij de enquête, ongedateerd, 166
      - Concept-rapport, ongedateerd, 167
      - Definitief rapport, ongedateerd, 168
      - Bijlagen bij het rapport, 1972 - 1973, 169
    - Commissie onderzoek naar de taak en functie van de vormingsleden bij vormingsinstituten voor jeugdigen., 1972-1975; 170-173
      - Correspondentie, 1972 - 1975, 170
      - Verslagen, 1975, 171
      - Bijlagen, ongedateerd, 172
      - Concept-rapporten, 1972 - 1975, 173
    - Verslag van de bespreking van 13 augustus 1973 van de Werkgroep Project Korte Uitkeringen LO/KO., 174
    - Totstandkoming van het rapport Veldoriëntatie/Vormingswerk uitgebracht door de Nederlandse Organisatie Kring in opdracht van de Commissie van Onderzoek naar de taak en de functie van de vormingsleden bij vormingsinstituten voor jeugdigen., 1975; 175-176
      - Correspondentie, 175
      - Rapport, 176
    - Totstandkoming van een rapport naar de taak en functie van de vormingsleden bij vormingsinstituten voor jeugdigen, uitgebracht door het Instituut voor Toegepaste Sociologie in opdracht van de Commissie van Onderzoek., 1975; 177-178
      - Correspondentie, 177
      - Rapport, 178
    - Rapporten van het Instituut voor Toegepaste Sociologie te Nijmegen met betrekking tot het functioneren van het vormingswerk voor jeugdigen., 1975; 179
    - Totstandkoming van het eindrapport consulentenonderzoek., 1975; 180
      Behandeld per hoofdstuk.
    - Rapport inzake functie en taken onderwijsgevenden in kleuter-, lager- en buitengewoon onderwijs, deelrapport 1., 1975; 181
  - Taakuitvoering, 2.3
    - Beantwoording van kamervragen, 2.3.1
      - Diverse kamervragen., 1966-1975; 182-193
        - AOW/AWW-premie, 1966, 182
        - Arbeidstijdverkorting van onderwijzend en niet-onderwijzend personeel, 1975, 183
        - Diploma voortgezette studie handenarbeid, 1967, 184
        - Pensionering van onderwijzend personeel- en pensioenaanspraken, 1968 - 1970, 185
        - Premiespaarregeling Rijksambtenaren, 1968, 186
        - Rechtspositionele maatregelen voor het onderwijzend personeel, 1974 - 1975, 187
        - Reiskostenvergoeding onderwijzend personeel, 1975, 188
        - Salariëring van directeuren nijverheidsscholen, 1969, 189
        - Vakantiegelden, 1974, 190
        - Verplaatsingskostenbesluit, 1968 - 1974, 191
        - Wachtgeld, 1966, 1974, 192
        - Wachtgeldregeling voor directeuren van scholen voor middelbaar handelsavondonderwijs, 1973, 193
    - Totstandkoming van circulaires, besluiten en beschikkingen, 2.3.2
      - Voorbereiding van het voorstel aan de minister van Binnenlandse Zaken betreffende de wijziging van hoofdstuk V van het Bezoldigingsbesluit betreffende de rechtspositie van onderwijzers in militaire dienst., 1947-1950; 194
      - Diverse circulaires., 1948-1975; 195-269
        Zie ook inv.nrs. 303-304.
        - Circulaires en beschikkingen betreffende de salarisregeling voor Controleurs Leerlingstelsel, 1948 - 1970, 195
        - Circulaire RO 37 betreffende de aanvangsdatum administratief schooljaar, aanstelling en bezoldiging in verband met de zomervakantie, 1951 - 1969, 196
        - Circulaire RO 20 betreffende verplaatsingskostenbesluit 1962, 1966, 197
        - Circulaire RO 5 betreffende salarisverhoging, vakantie-uitkering, uitkering ineens en classificatie standplaatsen, 1965, 198
        - Circulaires RO 5, RO 9, RO 11, RO 17, RO 39 en RO 66 betreffende toelage en uitkering in verband met salaris, 1965 - 1968, 199
        - Circulaires RO 5, RO 9, RO 11, RO 32, RO 55, RO 66, RO 67, RO 87, RO 104, RO 107, RO 123, RO 124, RO 134, RO 149, RO 154, RO 155, RO 172, RO 176 en RO 192 trend-, vakantie- en uitkeringen ineens, 1965 - 1972, 200
        - Circulaires RO 15 en RO 290 betreffende de verhaalswet Ongevallen Ambtenaren, 1965 - 1974, 201
        - Circulaires RO 7, RO 18, RO 24, RO 50, RO 51, RO 75, RO 120, RO 144, RO 182, RO 226, RO 255, RO 284 en RO 334 betreffende tegemoetkoming ziektekosten van burgerlijke rijkspersoneel interimregeling ziektekosten ambtenaren, 1965 - 1975, 202
        - Circulaires RO 20, RO 21, RO 22, RO 25, RO 26, RO 33, RO 42, RO 43, RO 46, RO 52, RO 63 en RO 71 betreffende reis-, verblijf- en verplaatsingskosten, 1965 - 1975, 203
        - Circulaires RO 184, RO 198, RO 233, RO 264 en 299 betreffende kindertoelage- en bijdrageregeling overheidspersoneel, 1965 - 1975, 204
        - Circulaires RO 31 en RO 88 betreffende berekening bezoldiging in een maand, 1966 - 1968, 205
        - Circulaires RO 17, RO 39, RO 65 en RO 101 betreffende kraamgelduitkering, 1966 - 1969, 206
        - Circulaire RO 29 betreffende het besluit Bescherming Leerlingen tegen Besmettingsgevaar, 1966 - 1970, 207
        - CIirculaire RO 136 betreffende het besluit van 12 februari 1970, nr. 60 houdende wijziging van het Rechtspositiebesluit WVO en het Rechtspositiebesluit WLW, 1966 - 1970, 208
        - Circulaires RO 149 en RO 160 betreffende functioneel leeftijdsontslag kleuterleidsters, 1966 - 1970, 209
        - Circulaires betreffende salariëring van conciërges en amanuenses, 1966 - 1971, 210
        - Circulaire RO 235 betreffende maatregelen tegen over- en ondercompensatie AOW/AWW-premie, 1966 - 1973, 211
        - Circulaires RO 30 en RO 34 betreffende automatisering van de salarisadministratie (CASA-project), 1966 - 1974, 212
        - Circulaires RO 157, RO 214 en RO 313 betreffende inhouding genot, kost en inwoning, 1966 - 1975, 213
        - Circulaires RO 48 en RO 51 betreffend wijziging van de Ziektewet en WAO bij AmvB als bedoeld in artikel B13 van de Algemene Burgerlijke Pensioenwet, 1967, 214
        - Circulaire RO 82, RO 92 en RO 98 betreffende premiespaarregeling Rijksambtenaren 1968, 1967 - 1969, 215
        - Circulaires RO 58, RO 111 en RO 191 betreffende toelage wegens onregelmatige dienst, 1967 - 1971, 216
        - Circulaires RO 147 betreffende rechtspositierichtlijnen bij fusie van scholen, 1967 - 1974, 217
        - Circulaires RO 12, RO 14, RO 19, RO 28, R0 38, RO 45, RO 49 e.a. betreffende pensioenvoorziening en pensioenbijdrageverhaal, 1964 - 1968, 218
        - Circulaire RO 57 betreffende gewijzigde ziekte-aanspraken voor onderwijspersoneel naar aanleiding van het inwerkingtreden van de Wet op de Arbeidsongeschiktheidsverzekering, 1968, 219
        - Circulaire RO 61 betreffende de hoofdzaken nieuwe salarisregeling voortgezet onderwijs, 1968, 220
        - Circulaire RO 39 betreffende de bedrijfsvereniging in verband met de AmvB van 1968, artikel B13 van de Algemene Burgerlijke Pensioenwet, 1968 - 1969, 221
        - Circulaire RO 153 betreffende wijziging van de Premiespaarregeling Rijksambtenaren 1968, 1970, 222
        - Circulaires betreffende wijziging van de circulaire van 3 april 1968 (RO 61) voor de gemeenten Amsterdam, Rotterdam en 's-Gravenhage, 1968 - 1970, 223
        - Circulaires RO 183, RO 194, RO 205 en RO 207 betreffende salariëring personeel avondscholen WVO, 1968 - 1972, 224
        - Circulaires met betrekking tot de salarisregeling WVO, 1971 - 1973, 225
        - Circulaires inzake de reis-, verblijf- en verplaatsingskosten, 1968 - 1974, 226
        - Circulaires betreffende salarisherziening en arbeidstijdverkorting van onderwijzend en niet-onderwijzend personeel, 1968 - 1975, 227
        - Circulaires rechtspositie van het personeel van vormingsinstituten voor jeugdigen, 1968 - 1975, 228
        - Circulaires inzake garantieregelingen, 1968 - 1975, 229
        - Circulaire RO 99 betreffende wachtgelders in betaling bij de schoolbesturen, 1969, 230
        - Circulaire RO 102 betreffende anciënniteit en salaris van leerkrachten van 65 jaar en ouder, 1969, 231
        - Circulaire RO 110 betreffende salarisregeling voortgezet onderwijs en nadere regeling directie-faciliteiten, 1969, 232
        - Circulaire RO 116 betreffende de afvloeiingsregeling rijksscholen WVO van het Rechtspositiebesluit WVO, 1969, 233
        - Circulaire RO 122 inzake het overzicht van de bewijzen van bekwaamheid per vak, 1969, 234
        - Circulaire Inkorting Salarisschalen met een looptijd langer dan 22 jaar, 1969 - 1970, 235
        - Circulaires betreffende de salarisregeling voor onderwijzend en niet-onderwijzend personeel in het kunstvakonderwijs, 1969 - 1971, 236
        - Circulaires RO 143 en RO 185 betreffende pensioen van onderwijzend personeel, 1969 - 1971, 237
        - Circulaires RO 110, RO 200, RO 223 en RO 225 salarisregeling avondscholen WVO met betrekking tot salarissen van directieleden, 1969 - 1972, 238
        - Circulaires RO 115, RO 135, RO 177, RO 215, RO 254, RO 261 en RO 317 betreffende vakantieverlof voor rijkspersoneel, 1969 - 1975, 239
        - Circulaire RO 62752 betreffende hoofdzaken salarisregeling consulenten leerlingwezen, 1970, 240
        - Circulaires Hoofdzaken Salarisregeling Consulenten Leerlingwezen, 1970 - 1972, 241
        - Circulaire applicatiecursus MTO-leraren en de circulaire Salarisrekening WVO, alsmede honorering van leraren met een verklaring applicatiecursus MTO-Nederlands, Duits, Engels en Wiskunde, 1970 - 1973, 242
        - Circulaires RO 139, RO 162, RO 217, RO 242, RO 346 en RO 109314 inzake de regeling van overuren in het onderwijs, 1970 - 1973, 243
        - Circulaires RO 227, RO 263 en RO 293 betreffende wijziging beloning praktische oefening en mentorenvergoeding, 1970 - 1974, 244
        - Circulaires RO 241 en RO 246 betreffende aanstelling gehandicapten bij het onderwijs, 1970 - 1974, 245
        - Circulaires betreffende salariëring van basis-, kleuter- en buitengewoon onderwijs, 1970 - 1975, 246
        - Circulaires betreffende voorschotten op ontslaguitkeringen en voorlichtingsbrochure ontslaguitkeringen, 1970 - 1975, 247
        - Circulaires betreffende wachtgeld voor directeuren en leraren van op te heffen avondscholen, 1971, 1974, 248
        - Circulaires betreffende verzekerden ingevolge de Ziekenfondswet, 1971 - 1974, 249
        - Circulaires salarisregeling avondscholen WVO met betrekking tot de garantieregeling personeel handelsavondscholen en verruiming faciliteiten voor het avondonderwijs, 1971 - 1975, 250
        - Circulaires betreffende reis-, verblijf- en verplaatsingskosten van onderwijzend personeel, 1971 - 197, 251
        - Circulaires betreffende de tegemoetkoming in de ziektekosten (5% regeling), 1971 - 1975, 252
        - Circulaire RO 93140 betreffende salarisregeling avondscholen WVO met aflopende leerjaren handelsavondonderwijs, 1972, 253
        - Circulaire RO 91681 betreffende salarismaatregelen, 1972, 254
        - Circulaire RO 211 betreffende de vakantie-uitkering, 1972, 255
        - Circulaire RO 240 betreffende rechtspositie vakleerkrachten, 1972 - 1973, 256
        - Circulaire houdende rechtspositionele facetten van de invoering van het besluit l.b.o. en l.a.v.o. alsmede een circulaire omtrent de wijziging bijlage Rechtspositiebesluit WVO, 1972 - 1974, 257
        - Circulaires RO 208, RO 216, RO 230, RO 262 en RO 292 betreffende trenduitkeringen, 1972 - 1974, 258
        - Circulaires salarisregeling WVO met betrekking tot de salarisregeling directeuren dagscholen en vermindering lessentaak directeuren, alsmede uitbreiding van het aantal dienst- en taakeenheden, 1972 - 1975, 259
        - Circulaires inzake vakantieuitkeringen, 1972 - 1975, 260
        - Circulaire RO 236 betreffende rechtspositionele facetten van de invoering van het Besluit LBO/LAVO, 1973, 261
        - Circulaires met betrekking tot de Overgangsregeling Salarissen Vakonderwijzers, 1973, 262
        - Circulaire inzake wijziging van de aanvraagprocedure ontslaguitkeringen, 1973, 263
        - Circulaires met betrekking tot de uitvoering en toepassing van het Rechtspositiebesluit WVO, 1973 - 1975, 264
        - Circulaires inzake verlening van faciliteiten aan organisaties van onderwijspersoneel, 1973 - 1975, 265
        - Circulaire voorzieningen in verband met de voorgenomen geleidelijke opheffing van MO-opleidingen en C-cursussen, 1974, 266
        - Totstandkoming van circulaires RO 273, RO 275, RO 287, RO 311, RO 319 en RO 333 inzake regeling en verhoging minimum (jeugd-)loon, 1974 - 1975, 267
        - Circulaire over voorlopige voorzieningenkeuringen KO/LO Wet, 1974 - 1975, 268
        - Circulaire arbeidstijdverkorting niet-onderwijzend personeel 60 jaar en ouder, 1975, 269
      - Diverse overheidsbesluiten., 1948-1975; 270-301
        - KB van 21 mei 1968 (Stbl.nr. 276) en ontwerp besluiten houdende wijziging van hoofdstuk IV van het Bezoldigingsbesluit Burgerlijke Rijksambtenaren 1948, 1967 - 1968, 270
        - KB's houdende vaststelling toekenning van uitkeringen bij ontslag aan onderwijzers bij het lager onderwijs, 1955, 271
        - KB van 10 november 1961 betreffende hoofdstuk V van het Bezoldigingsbesluit Burgerlijke Rijksambtenaren 1948, 1959 - 1961, 272
        - Besluit herziening salarisregeling administratief personeel aan scholen voor nijverheidsonderwijs, 1962 - 1965, 273
        - Besluit inwerkingtreding Algemene Burgerlijke Pensioenwet, 1966, 274
        - KB van 25 juni 1966 (Stbl.nr. 276) tot wijziging van de termijn genoemd in artikel 4 van de Wet en het Besluit Bescherming Leerlingen tegen Besmettingsgevaar, 1961 - 1969, 275
        - KB van 17 augustus (Stbl.nr. 369) houdende wijziging van de uitkeringsregeling lager onderwijs en de wachtgeld- en uitkeringsregeling kleuteronderwijs, 1963 - 1969, 276
        - KB's houdende wijzigingsbesluiten van het Salarisbesluit LNO/MNO 1955, 1964 - 1968, 277
        - KB van 19 december 1963 (Stbl.nr. 581) en van de hoofdstukken I, II en III van het Bezoldigingsbesluit Burgerlijke Rijks-ambtenaren 1948 (Stbl.nr. J 261), alsmede van het Salaris-besluit LNO/MNO 1955, 1964 - 1969, 278
        - KB houdende wijziging van het Bezoldigingsbesluit Gemeentelijke Handelsavondscholen, 1965 - 1972, 279
        - KB van 11 juli 1968 (Stbl.nr. 377) houdende uitvoering van de Wet op het Voortgezet Onderwijs (Rechtspositiebesluit WVO), 1972 - 1973, 280
        - KB's houdende regeling van het georganiseerd overleg inzake de rechtspositie van onderwijspersoneel (Besluit GO-onderwijs), 1965 - 1975, 281
        - KB's en circulaires inzake gratificaties, 1966 - 1974, 282
        - KB's houdende wijziging van Salarisbesluiten LNO/MNO 1955, 1967 - 1968, 283
        - KB van 17 september 1968 houdende regeling van de vergoeding van verplaatsingskosten van personeel bij het nijverheidsonderwijs, 1967 - 1968, 284
        - Ministeriële beschikkingen betreffende de beloningswaarneming LNO/MNO, 1967 - 1969, 285
        - KB's houdende wijzigingsbesluiten van het Salarisbesluit LNO/MNO1955, 1967 - 1969, 286
        - Ontwerp-besluit tot wijziging van hoofdstuk V en VI van het Bezoldigingsbesluit Burgerlijke Rijksambtenaren 1948, 1967 - 1972, 287
        - KB van 17 september 1968 (Stbl.nr. 482) houdende regeling van vergoeding van verplaatsingskosten aan personeel van opleidingsscholen voor kleuterleidsters, 1968, 288
        - Ontwerp-besluit tot wijziging van hoofdstuk X van het Bezoldigingsbesluit Burgerlijke Rijksambtenaren 1948, 1968 - 1969, 289
        - KB van 18 januari 1969 (Stbl.nr. 45) houdende wijziging van het Bezoldigingsbesluit Gemeentelijke Handelsavondscholen, 1969, 290
        - Ministeriële beschikking houdende toelage onderwijzend personeel opleidingen BO-leerlingen, 1969, 291
        - Ministeriële beschikking houdende wijziging Salarisregeling Controleurs Leerlingstelsels 1955, 1969, 292
        - KB's van 12 mei 1969 (Stbl.nrs. 216 en 217) houdende wijziging van het Salarisbesluit MNO/LNO 1955, 1969, 293
        - KB's inzake de toepassing van artikel 42 van het Bezoldigingsbesluit Burgerlijke Rijksambtenaren ten behoeve van kleuterleidsters en onderwijzers van het lager onderwijs, 1969 - 1973, 294
        - KB van 1 juli 1971 (Stbl.nr. 479) houdende vaststelling van de regeling tot toekenning van uitkeringen bij ontslag aan kleuterleidsters en onderwijzers, (regeling ontslaguitkeringen KO/LO 1969), 1970 - 1971, 295
        - KB van 25 juli 1973 (Stbl.nr. 37) houdende wijziging van het Verlofbesluit Lager Onderwijs en het Verlofbesluit Kleuteronderwijs, 1970 - 1975, 296
        - KB van 15 maart 1971 (Stbl.nr. 160) houdende wijziging van de KB's van 3 maart 1964 (Stbl.nr. 81) en 8 november 1964 (Stbl.nr. 440), alsmede tot vaststelling van de regelen inzake toekenning van wachtgeld na opheffing van bijzondere handelsavondscholen, 1971, 297
        - KB van 24 juli 1971 (Stbl.nr. 489) houdende wijziging van het Bezoldigingsbesluit Gemeentelijke Handelsavondscholen, 1971, 298
        - KB van 30 augustus 1972 (Stbl.nr. 504) inzake wijziging van het Verlofbesluit Lager Onderwijs 1954 (Stbl.nr. 268), 1972, 299
        - KB van 26 september 1972 (Stbl.nr. 549) betreffende de inwerkingtreding van de Wet houdende wijziging van enige artikelen van de Lageronderwijswet 1920, 1972, 300
        - Ministeriële besluiten inzake de wijziging van artikel I van het Rechtspositiebesluit WVO (Stbl.nr. 377), 1973, 301
      - Behandeling van voorstellen met bijbehorende kostenramingen betreffende de arbeidsvoorwaarden van overheids- en onderwijzend personeel, met draaiboek 1965-1966., 1964-1965; 302
      - Behandeling van aangelegenheden met betrekking tot de Wet Voortgezet Onderwijs., 1964-1972; 303-304
        - Uitvoeringsbesluiten, 303
        - Rechtspositiebesluit/Salarisschalen, 304
      - Behandeling van aangelegenheden met betrekking tot salarisanciënniteit voor leraren voorbereidend hoger- en middelbaar onderwijs, kweekscholen en opleidingsscholen voor kleuterleidster., 1965; 305
      - Beschikkingen betreffende de toelage voor onderwijzend personeel voor BO-leerlingen., 1967-1969; 306
      - Totstandkoming van circulaires met betrekking tot salarismaatregelen voor onderwijzend en niet-onderwijzend personeel., 1968-1975; 307-309
        - 1968-1970, 307
        - 1971 - 1973 jan., 308
        - 1973 aug. - 1975, 309
      - Behandeling van aangelegenheden met betrekking tot buitengewoon verlof ten behoeve van overheidspersoneel., 1968-1975; 310
      - Advisering betreffende nevenwerkzaamheden in het onderwijs., 1969; 311
      - Totstandkoming van de Wet houdende wijziging van enige artikelen van de Lager-Onderwijswet., 1969-1970; 312
      - Wijziging van de Kleuter-Onderwijswet, de Lager-Onderwijswet 1920 en de Financiële-verhoudingswet 1960., 1970; 313
      - Rapport met betrekking tot het besluit tot wijziging van het Bezoldigingsbesluit Burgerlijke Rijksambtenaren 1948 (Stbl. 261)., 1971-1972; 314
        Zie inv.nr. 316.
      - Totstandkoming van ontwerp-besluiten houdende wijziging van het Verlofbesluit Lager Onderwijs (Stbl.nr. 268), het Bezoldigingsbesluit Burgerlijke Rijksambtenaren 1948 (Stbl.nr. 261) en de ontslaguitkeringsregeling voor vakonderwijzers Lager Onderwijs., 1971-1972; 315
      - Besluit tot wijziging Bezoldigingsbesluit Burgerlijke Rijksambtenaren 1948 (Stbl.nr. 261)., 1971-1974; 316
        Zie inv.nr. 314.
      - Besluit van 26 september 1972 houdende bepaling van de datum van inwerkingtreding van de Wet van 9 juli 1970 (Stbl.nr. 367) houdende wijziging van enige artikelen van de Lager-Onderwijswet 1920., 317
      - Behandeling van aangelegenheden betreffende de circulaire RO 217 betreffende overurenregeling in het onderwijs., 1972-1973; 318
      - Behandeling van de knelpunten in de circulaire RO 210 betreffende de hoofdzaken rechtspositie- en salarisregeling niet-docerend personeel WVO., 1972-1975; 319
      - Verzoek aan de minister van Financiën inzake medeondertekening van de beschikking nadere vaststelling vakantiegelden., 1974; 320